臺灣新北地方法院民事判決　　　　　　　109年度訴字第254號
原　　　告　黃翠汶　
　　　　　　劉泓浚　
共　　　同
訴訟代理人　羅啓恒律師
被　　　告　林琳琅　

　　　　　　游正義　

上　一　人
訴訟代理人　蕭佳灶律師
上列當事人間請求損害賠償事件，於民國110年10月18日言詞辯
論終結，本院判決如下：
    主      文
一、被告林琳琅應給付原告黃翠汶新臺幣壹佰陸拾捌萬參仟伍佰
    零貳元、原告劉泓浚新臺幣捌拾壹萬壹仟元，及各自民國一
    百零八年九月一日起至清償日止，按週年利率百分之五計算
    之利息。
二、原告其餘之訴駁回。
三、訴訟費用由被告林琳琅負擔百分之八十五，餘由原告負擔。
四、本判決原告勝訴部分，於原告黃翠汶以新臺幣伍拾陸萬元，
    原告劉泓浚以新臺幣貳拾柒萬元，分別為被告林琳琅供擔保
    後，各得假執行；但被告林琳琅如以新臺幣壹佰陸拾捌萬參
    仟伍佰零貳元為原告黃翠汶預供擔保，以新臺幣捌拾壹萬壹
    仟元為原告劉泓浚預供擔保，得免為假執行。
五、原告其餘假執行之聲請駁回。
    事實及理由
一、原告主張：
  ㈠被告林琳琅自民國107年7月起，以通訊軟體LINE成立「天人
    合一股友社」（下稱系爭股友社），收受社員資金，並以其
    個人及被告游正義名下如附表所示之證券帳戶、交割銀行帳
    戶，代社員操作股票交易。原告黃翠汶、劉泓浚因友人介紹
    ，自107年9月起加入系爭股友社，並分別陸續匯款計新臺幣
    （下同）200萬元、100萬元至被告林琳琅之永豐商業銀行帳
    號04100400020047號帳戶，與被告林琳琅約定得隨時終止委
    託並得請求返還前開投資款。豈料，原告於108年4、5月間
    ，向被告林琳琅表示退出、欲取回投資款時，被告林琳琅卻
    一再拖延，並表示「股票虧損」、「請給琳琅一些時間」、
    「會儘快陸續歸還」云云，最後更表示「因為股票嚴重虧損
    ，無法如期在8/31歸還資金」、「我自己也是負債累累」、
    「我的律師讓我去自首」、「因為我犯法了」、「要接受法
    律的制裁」、「股友社股票全賠光了」、「連我都不相信（
    虧損到一毛都不剩）」云云，至此原告始知悉被告林琳琅涉
    嫌犯罪並侵害原告權利。
  ㈡被告林琳琅未經主管機關許可，卻非法經營有價證券全權委
    託投資業務，違反證券投資信託及顧問法（下稱投顧法）之
    規定，此業經本院刑事庭以109年度金訴字第223號判決論罪
    處刑確定在案。此外，系爭股友社募得之資金，係全數交給
    被告林琳琅為原告及其他社員代為操盤買賣股票，而被告林
    琳琅每月代為操盤股票買賣所獲得之利潤，扣除給付被告林
    琳琅30％佣金及20％保留基金後，應依系爭股友社各社員之
    投資比例平均分配，是被告林琳琅自應每月詳實告知並計算
    當月之交易紀錄及盈虧，作為原告及其他社員決定次月是否
    繼續投資之依據，然被告林琳琅竟一再以詐術謊稱其獲利豐
    碩，且為取信原告及其他社員，按月製作不實之投資金額及
    獲利分紅表，發送以其名義及被告游正義名義之投資下單交
    易紀錄，隱瞞投資虧損之事實，致原告誤信被告林琳琅確實
    有為原告代為操作股票投資交易並獲有報酬之事實，將投資
    款繼續交付被告操作，因此受有損失，被告林琳琅此等行為
    ，已構成詐欺罪。縱認被告林琳琅並無上開詐欺犯行，且有
    股票套牢虧損之情，除非該投資標的下市，否則豈有可能使
    高達2950萬元之投資款歸零，甚至虧到一毛不剩？！由此可
    見，被告林琳琅應有將原告及其他社員之投資款項挪至他用
    ，而非將2950萬元之投資款全數用於原告及其他社員代為操
    盤買賣股票，是被告林琳琅亦應犯侵占罪無疑。
  ㈢而被告游正義係被告林琳琅之前夫，明知被告林琳琅有收受
    資金代為操盤之違反投顧法事實，竟仍幫助被告林琳琅，提
    供其證券、銀行帳戶（如附表編號4至6所示，下合稱系爭帳
    戶）供被告林琳琅使用，造成原告損害。退萬步言，縱認被
    告游正義並無幫助被告林琳琅為上開犯罪之故意，然其既已
    將系爭帳戶交予被告林琳琅全權使用，且知悉每年有鉅額之
    交易，竟未予瞭解管理，亦應有過失。
  ㈣爰依民法第184條第1項前段、後段，以及第2項之侵權行為
    法律關係，請求被告林琳琅賠償原告損失；併依民法第185
    條之共同侵權行為法律關係，請求被告游正義連帶負損害賠
    償責任。另被告林琳琅曾允諾原告於108年8月31日返還其等
    投資款，屆期卻未給付，併請求被告連帶給付自108年8月31
    日起至清償日止之法定遲延利息。
  ㈤聲明：
    ⒈被告應連帶給付原告黃翠汶200萬元、原告劉泓浚100萬元
      ，及各自108年8月31日起至清償日止，按週年利率5％計
      算之利息。
    ⒉願供擔保，請准宣告假執行。
二、被告抗辯：
  ㈠被告林琳琅辯稱：不否認於107年7月間成立系爭股友社並代
    社員操作股票投資交易，惟不知此舉違法，被告林琳琅已於
    108年8月間自首。被告林琳琅與被告游正義曾為夫妻，嗣於
    99年間離婚；被告游正義雖於婚姻關係存續中交付系爭帳戶
    予被告林琳琅使用，但被告2人離婚後均不會過問彼此私事
    ，被告游正義完全不知被告林琳琅代人操作股票或以系爭帳
    戶為人頭戶等情。被告林琳琅因代人操作股票失敗，被告游
    正義唯恐系爭帳戶違約交割、影響信用，始幫忙匯錢至系爭
    帳戶。不否認原告黃翠汶交付投資款200萬元、原告劉泓浚
    交付投資款100萬元，但原告亦領有分紅，應予扣除等語。
  ㈡被告游正義辯稱：被告游正義為執業牙醫師，於77年5月間
    與被告林琳琅結婚，嗣因被告2人個性不合而於99年間協議
    離婚。被告2人婚姻存續期間，被告游正義雖曾開立系爭帳
    戶，供被告林琳琅操作使用，惟被告游正義業務繁忙，未曾
    參與或干涉；被告2人於99年9月1日協議離婚後，各自生活
    ，被告游正義不知被告林琳琅在外行為。迄至被告2人離婚8
    年後之109年4月7日，被告游正義突接獲法院通知及本件起
    訴狀，始知被告林琳琅竟以系爭帳戶為買賣股票之人頭戶，
    在外代人操作股票乙事。被告游正義於離婚後，雖未終止系
    爭帳戶，但未曾同意被告林琳琅供作代人操作股票之人頭戶
    ，且未參與被告林琳琅代人操作股票之任何事務，絕無與被
    告林琳琅共同詐欺、侵占或為違反法令之行為等語。
  ㈢均聲明：
    ⒈原告之訴及假執行均駁回。
    ⒉如受不利判決，願供擔保請准宣告免為假執行。
三、本院之判斷：
  ㈠原告以被告林琳琅違法代其等操作股票投資交易為由，請求
    被告林琳琅負侵權行為損害賠償責任，為無理由：
    ⒈按因故意或過失，不法侵害他人之權利者，負損害賠償責
      任。故意以背於善良風俗之方法，加損害於他人者亦同；
      違反保護他人之法律，致生損害於他人者，負賠償責任，
      民法第184條第1項、第2項前段定有明文。又損害賠償之
      債，以有損害之發生及有責任原因之事實，並二者之間，
      有相當因果關係為成立要件；倘原告所主張損害賠償之債
      ，如不合於此項成立要件者，即難謂有損害賠償請求權存
      在（最高法院48年度台上第481號裁判意旨參照）。而所
      謂相當因果關係，係指依經驗法則，綜合行為當時所存在
      之一切事實，為客觀之事後審查，在一般情形上，有此環
      境、有此行為之同一條件，足以發生同一之結果者，該條
      件即為發生結果之相當條件，其行為與結果為有相當之因
      果關係。反之，若在一般情形上，有此同一條件存在，依
      客觀之審查，不必皆發生此結果，該條件與結果尚非相當
      ，而僅屬偶發之事實，其行為與結果間即難認為有相當因
      果關係（最高法院108年度台上字第1008號裁判意旨參照
      ）。
    ⒉又投顧法之制定，乃係考量證券投資信託及顧問業務之經
      營具有高度專業性與風險性，關係投資人權益與整體經濟
      發展至鉅，為健全證券投資信託及顧問業務之經營與發展
      ，增進資產管理服務市場之整合管理，並保障投資（該法
      第1條規定及立法理由參照）；且投顧法第9條設有被害人
      損害賠償之規定，以強化民事訴追之處罰，更具體以第16
      條、第107條規定禁止未經主管機關許可，經營全權委託
      投資業務之行為並明定罰則。由此可見，投顧法第107條
      第1款所定之犯罪，除具保護社會法益外，兼具保護公司
      及第三人之個人法益，係屬保護他人之法律。
    ⒊經查，被告林琳琅並非經主管機關許可，以經營證券投資
      信託或證券投資顧問為業之人，竟成立系爭股友社，收受
      原告黃翠汶200萬元（其中16萬元係以原告黃翠汶之女許
      倩瑜名義匯款，並出名投資100萬元）、原告劉泓浚100萬
      元，代其等為股票投資交易，非法經營有價證券全權委託
      投資業務乙節，業據原告提出匯款單、系爭股友社LINE群
      組內容截圖、原告黃翠汶與被告林琳琅對話截圖等件為證
      （見本院卷一第19至63頁），並為被告林琳琅所不爭執，
      更經本院刑事庭以109年度金訴字第223號判決被告林琳琅
      犯投顧法第107條第1款之非法經營全權委託投資業務罪確
      定在案（見本院卷二第353至372頁），應堪認定。被告林
      琳琅既以違反投顧法第16條、第107條之行為（即非法經
      營全權委託投資業務），收取原告黃翠汶200萬元、原告
      劉泓浚100萬元並代其等操作股票投資交易，其所為自屬
      故意、背於善良風俗及違反保護他人法律之不法行為。
    ⒋惟原告雖主張被告林琳琅違法代其等操作股票投資交易之
      行為，致其等受有無法取回投資款200萬元、100萬元即投
      資虧損之損害等語，然投資證券市場買賣股票或其他金融
      商品，本即屬高風險、高獲利之投資行為，往往受景氣、
      國內外政經環境及其他諸多因素之影響，且個股股價漲跌
      瞬息萬變，即令係經主管機關核准從事全權委託投資業務
      者，亦無可能擔保投資人所為投資絕對獲利；而原告均為
      智識正常且非毫無社會經驗之成年人，對此應無不知之理
      ，是違反投顧法之全權委託投資行為，並非必然皆會導致
      投資虧損結果。此外，原告復未舉證證明在一般情形上，
      有被告林琳琅違法代操之同一條件，依客觀之審查，通常
      足以發生同一之投資虧損結果，自難認被告林琳琅違法代
      操行為與原告所受投資虧損損害間，有相當因果關係。
    ⒌原告既未能舉證證明被告林琳琅違法經營全權委託投資業
      務行為與原告所受投資虧損間有相當因果關係，即難謂有
      損害賠償請求權存在，其等以此為由，依民法第184條第1
      項前、後段、第2項等侵權行為損害賠償規定，請求被告
      林琳琅負侵權行為損害賠償責任，即無可採。
 ㈡原告以被告林琳琅按月製作不實之投資金額及獲利分紅表，
   隱瞞投資虧損為由，請求被告林琳琅負侵權行為損害賠償責
   任，於賠償原告黃翠汶168萬3502元、原告劉泓浚81萬1000元
   之範圍內，為有理由：
    ⒈原告主張被告林琳琅謊稱其獲利豐碩，並按月製作投資金
      額及獲利分紅表，隱瞞投資虧損乙節，業據提出被告林琳
      琅發布於系爭股友社LINE群組記事本之107年9月份至108
      年5月份投資金額及獲利分紅表、被告林琳琅於另案臺灣
      新北地方檢察署108年度偵字第26683號違反證券交易法案
      件中所提出之「107年7月-108年8月交易帳戶每月成交金
      額與實際虧損統計表」為證（見本院卷一第31至63、249
      頁），而被告林琳琅亦曾於系爭股友社LINE群組表明：「
      （妳之前寫的庫存是耍我們嗎？）應該是琳琅的錯，我不
      應該報喜不報憂」等語、接受檢察官訊問時陳稱：「（為
      何妳製作之附表四〔即前引「107年7月-108年8月交易帳
      戶每月成交金額與實際虧損統計表」〕於107年7月起至
      108年7月止，每月投資買賣股票均為虧損，與妳製作之附
      表二每月獲利均不相同？）這是因為我報喜不報憂，我只
      把賺錢的股票PO到群組記事本，虧錢的部分沒有PO在記事
      本」等語（見本院卷一第123頁、卷二第435頁），均核與
      原告前開主張相符，是此部分之事實，亦堪認定。
    ⒉按因同一原因事實發生侵權行為請求權與債務不履行之競
      合時，此兩請求權相互獨立併存，如因契約之違反，已構
      成侵權行為責任時，債權人得選擇行使（最高法院92年度
      台上字第1649號裁判意旨參照）。被告林琳琅受原告之委
      託，全權操作股票投資交易，本應如實報告委任事務進行
      之狀況（民法第540條前段規定參照），卻對原告謊稱獲
      利豐碩，並提供不實之投資金額及獲利分紅表，更發放所
      謂「獲利分紅」（詳如後述），顯係故意捏造不實投資效
      益及成果，致原告無法基於正確資訊而為是否終止委任取
      回投資款之判斷，該當故意以背於善良風俗之方法，加損
      害於原告，致原告受有無法即時終止委任契約而取回投資
      款之損害，是原告依民法第184條第1項後段規定，請求被
      告林琳琅賠償其等損害，於法有據。
    ⒊惟按基於同一原因事實受有損害並受有利益者，其請求之
      賠償金額，應扣除所受之利益，為民法第216條之1所明定
      ；又損害賠償，除法律另有規定或契約另有訂定外，應以
      填補債權人所受損害及所失利益為限，民法第216條第1項
      亦有明文。故同一事實，一方使債權人受有損害，一方又
      使債權人受有利益者，應於所受之損害內，扣抵所受之利
      益，必其損益相抵之結果尚有損害，始應由債務人負賠償
      責任（最高法院97年度台上字第470號裁判意旨參照）。
      原告黃翠汶投資金額為200萬元，其後自被告林琳琅處取
      回31萬6498元、原告劉泓浚投資金額為100萬元，其後自
      被告林琳琅處取回18萬9000元，業經原告自承明確（即所
      謂之「107年9月份至108年3月份獲利分紅」，原告黃翠汶
      〔含許倩瑜〕曾受分配：21,498元、45,000元、38,000元
      、80,000元、44,000元、48,000元、40,000元，而原告劉
      泓浚曾受分配：45,000元、38,000元、40,000元、22,000
      元、24,000元、20,000元，見本院卷一第31至55頁、卷二
      第428頁），是其等基於同一原因事實，受有損害並受有
      利益，扣除所受利益後，原告黃翠汶實際受損金額為168
      萬3502元、原告劉泓浚實際受損金額為81萬1000元。至被
      告林琳琅雖辯稱原告黃翠汶係領回33萬6498元、原告劉泓
      浚係領回19萬9000元等語（見本院卷二第428頁），因未
      見被告林琳琅就此有利於己之事實舉證以實其說，自難認
      其此部分抗辯可採。
    ⒋被告林琳琅既故意宣稱、捏造不實投資效益及成果，致原
      告無法基於正確資訊而為是否終止委任之判斷，受有無法
      取回投資款之損害，核屬故意以背於善良風俗之方法，加
      損害於原告，是原告依民法第184條第1項後段規定，請求
      被告林琳琅賠償原告黃翠汶168萬3502元、原告劉泓浚81
      萬1000元，當為法之所許。另原告就此部分尚援引民法第
      184條第1項前段、第2項規定，主張選擇合併，本院既已
      採納原告主張民法第184條第1項後段之請求權基礎，則就
      其主張民法前述規定之請求權基礎，即無庸再予審酌，併
      予敘明。
  ㈢原告以被告林琳琅侵占其等投資款為由，請求被告林琳琅負
    侵權行為損害賠償責任，為無理由：
    ⒈按當事人主張有利於己之事實者，應就其事實有舉證責任
      ，民事訴訟法第277條前段定有明文。是以，民事訴訟如
      係由原告主張權利者，應先由原告負舉證之責，若原告先
      不能舉證，以證實自己主張之事實為真實，則被告就其抗
      辯事實即令不能舉證，或其所舉證據尚有疵累，亦應駁回
      原告之請求（最高法院17年度上字第917號裁判意旨參照
      ）。
    ⒉原告主張被告林琳琅將系爭股友社之投資款項挪至他用，
      而非全數用於代原告及其他社員操盤買賣股票，應犯侵占
      罪乙節，固以：⑴被告林琳琅所取得高達2950萬元投資款
      歸零乙情不合常情；⑵被告林琳琅除代原告及其他社員操
      作股票投資交易外，尚有為他人操盤乙事，以及⑶被告林
      琳琅曾稱：「其實，游醫師已經幫琳琅很多錢」、「因為
      他的帳戶絕對不能違約交割，否則，會影響他很多的銀行
      貸款被凍結，所以，他也盡量幫忙」等語，可認被告林琳
      琅有將投資款挪至被告游正義名下帳戶，為其論據（見本
      院卷一第101、243至245頁；卷二第377頁）。
    ⒊惟被告林琳琅自系爭股友社所取得之投資款項計3130萬元
      ，代為操作股票投資交易期間以獲利分紅名義分配予各投
      資人計696萬5230元乙情，業經本院刑事庭109年度金訴字
      第223號判決所是認（見本院卷二第445至450頁），是被
      告林琳琅可運用之投資款應未達2500萬元；再參被告林琳
      琅於另案所提出之「107年7月-108年8月交易帳戶每月成
      交金額與實際虧損統計表」，被告林琳琅代為操作股票投
      資交易，每月均呈虧損狀態，迄至108年8月間，虧損金額
      已高達3592萬元9449元（見本院卷一第249頁），而原告
      復未指明前引「107年7月-108年8月交易帳戶每月成交金
      額與實際虧損統計表」有何不實之處，是被告林琳琅代人
      操作股票投資交易虧損至零，尚非毫無可能。至原告就其
      主張被告林琳琅另代他人操作股票投資交易、將投資款挪
      至他用或被告游正義名下帳戶等事實，亦均未提出具體事
      證證明。簡言之，原告所為上開舉證，均不足使本院就其
      主張事實存在達到確信之程度。
    ⒋原告既就其主張被告林琳琅侵占其等投資款之事實，未盡
      其舉證之責，其此部分之主張即不可採。原告以此為由，
      依民法第184條第1項前段、後段及第2項等規定，請求被
      告林琳琅負侵權行為損害賠償責任，自屬無據。
  ㈣原告以被告游正義提供系爭帳戶予被告林琳琅使用為由，請
    求被告游正義應依民法第185條第1項前段規定，連帶負損害
    賠償責任，為無理由：
    ⒈按民事上之共同侵權行為，必須各行為人之故意或過失行
      為，均為其所生損害之共同原因，始足成立。又各行為人
      就其行為須有故意或過失，以及該行為與損害間須有相當
      因果關係，俱為構成侵權行為所不可或缺之要件，如其中
      一人祗要欠缺其一，不但其侵權行為無由成立，尤無成立
      共同侵權行為之餘地（最高法院84年度台再字第9號裁判
      意旨參照）。
    ⒉原告主張被告游正義提供系爭帳戶予被告林琳琅使用之事
      實，業據提出被告林琳琅之投資下單交易紀錄、系爭股友
      社LINE群組對話截圖等為證（見本院卷一第65、99至101
      頁），復為被告游正義所不爭執，應可認定。原告另主張
      被告游正義上開所為，屬故意或過失幫助被告林琳琅為不
      法侵權行為，該當共同侵權行為，應與被告林琳琅連帶負
      損害賠償責任乙節，則為被告游正義以前揭情詞置辯。經
      查：
      ⑴被告林琳琅違法經營全權委託投資業務，固屬故意、背
        於善良風俗及違反保護他人法律之不法行為，然因原告
        未能取回投資款即投資虧損之損害，與被告林琳琅上開
        不法行為間無相當因果關係，故原告依民法第184條第1
        項前、後段、第2項等侵權行為損害賠償規定，請求被
        告林琳琅負侵權行為損害賠償責任，業經本院否准如前
        。是以，縱認被告游正義知悉或容任被告林琳琅使用系
        爭帳戶違法經營全權委託投資業務乙情屬實，原告損害
        亦應與被告游正義提供系爭帳戶之行為無相當因果關係
        ，原告依民法第185條第1項前段規定主張被告游正義應
        連帶負損害賠償責任，即無足憑採。
      ⑵又被告林琳琅有無侵占投資款之事實，原告未盡其舉證
        之責，本院無從採認，是原告主張被告游正義故意或過
        失幫助被告林琳琅此部分之不法行為，亦無可採。
      ⑶至被告林琳琅隱瞞投資虧損，致原告無法基於正確資訊
        而為是否終止委任之判斷，受有無法取回投資款之損害
        乙節，固經本院認定如前。惟被告林琳琅此部分之侵權
        行為態樣乃係宣稱、捏造不實投資效益及成果，包括：
        按月製作不實之投資金額及獲利分紅表、發放所謂獲利
        分紅等，均與系爭帳戶之使用無涉，是以被告游正義提
        供系爭帳戶之行為，應非造成原告損害之共同原因。此
        外，原告復未提出被告游正義就被告林琳琅上開侵權行
        為有何行為關連共同之事證，是其主張被告游正義與被
        告林琳琅共同不法侵害原告，應連帶負侵權行為損害賠
        償責任，即嫌無據。
  ㈤末按給付有確定期限者，債務人自期限屆滿時起，負遲延責
    任，民法第229條第1項定有明文；又遲延之債務，以支付金
    錢為標的者，債權人得請求依法定利率計算之遲延利息；而
    應付利息之債務，其利率未經約定，亦無法律可據者，週年
    利率為5％，亦為同法第233條第1項前段及第203條所明定。
    經查，被告林琳琅對原告所負之本件侵權行為損害賠償債務
    ，業經其允諾於108年8月31日清償，此由被告林琳琅於系爭
    股友社LINE群組留言可按（見本院卷一第95頁），然被告林
    琳琅屆期仍未清償，揆諸前揭規定，應自108年9月1日起負
    遲延責任，是原告請求被告林琳琅給付自108年9月1日起至
    清償日止，按週年利率5％計算之遲延利息，自應准許；逾
    此範圍之請求，則屬無據。
  ㈥綜上所述，原告主張被告林琳琅隱瞞投資虧損，致其等無法
    基於正確資訊而為是否終止委任之判斷，受有無法取回投資
    款之損害乙節，應為可採；另主張被告林琳琅尚有其他不法
    行為，以及被告游正義提供系爭帳戶予被告林琳琅使用應負
    共同侵權行為連帶賠償責任，則不可採。從而，原告就被告
    林琳琅隱瞞投資虧損行為，依民法第184條第1項後段之規定
    ，請求被告林琳琅應給付原告黃翠汶168萬3502元、原告劉
    泓浚81萬1000元，及各自108年9月1日起至清償日止，按週
    年利率5％計算之遲延利息，為有理由，應予准許；逾此範
    圍之請求，為無理由，不應准許。
四、本件事證已臻明確，兩造其餘攻擊防禦方法及所提證據，核
    與判決結果無不生影響，爰不逐一論述，併此敘明。
五、原告勝訴部分，兩造分別陳明願供擔保，請准宣告假執行及
    免為假執行，經核均無不合，爰分別酌定相當擔保金額准許
    之。至原告敗訴部分，其假執行之聲請已失所附麗，應併予
    駁回。
六、訴訟費用負擔之依據：民事訴訟法第79條。
中    華    民    國   110    年    11    月    30    日
                  民事第二庭    法  官  楊雅萍
以上正本係照原本作成。
如對本判決上訴，須於判決送達後20日內向本院提出上訴狀。如
委任律師提起上訴者，應一併繳納上訴審裁判費。
中    華    民    國   110    年    11    月    30    日
                                書記官  蘇  泠
┌────────────────────────────────┐
│附表                                                            │
├──┬───┬─────────┬───────────────┤
│編號│姓  名│證券帳戶名稱及帳號│交割銀行帳戶名稱及帳號        │
├──┼───┼─────────┼───────────────┤
│ 01 │林琳琅│永豐金證券帳戶    │永豐商業銀行                  │
│    │      │帳號：255210號    │帳號：04100400020047號        │
├──┼───┼─────────┼───────────────┤
│ 02 │林琳琅│元富證券帳戶      │臺灣新光商業銀行              │
│    │      │帳號：0350436號   │帳號：0763501066197號         │
├──┼───┼─────────┼───────────────┤
│ 03 │林琳琅│日盛金證券帳戶    │日盛國際商業銀行              │
│    │      │帳號：152116號    │帳號：10729802100000號        │
├──┼───┼─────────┼───────────────┤
│ 04 │游正義│永豐金證券帳戶    │永豐商業銀行                  │
│    │      │帳號：255210號    │帳號：11700400230983號        │
├──┼───┼─────────┼───────────────┤
│ 05 │游正義│元富證券帳戶      │臺灣新光銀行                  │
│    │      │帳號：0403545號   │帳號：0170501173895號         │
├──┼───┼─────────┼───────────────┤
│ 06 │游正義│日盛金證券帳戶    │日盛國際商業銀行              │
│    │      │帳號：152103號    │帳號：10829801880000號        │
└──┴───┴─────────┴───────────────┘